【裁判字號】    92,交聲,615
【裁判日期】    920527
【裁判案由】    違反道路交通管理處罰條例聲明異議
【裁判全文】
臺灣臺北地方法院交通事件裁定                    九十二年度交聲字第六一五號
    異議人即
    受處分人  甲○○
右列異議人即受處分人因違反道路交通管理處罰條例案件，對於台北市交通事件裁決
所中華民國九十二年四月十八日所為之處分（原處分案號：北市裁三字第駕裁二二－
Ｉ00000000號），聲明異議，本院裁定如左：
    主      文
異議駁回。
    理      由
一、按汽車停車時應依車輛順行方向緊靠道路右側，道路交通安全規則第一百十二條
    第二項著有明文。又停車方式不依規定者，處汽車駕駛人新台幣（下同）六百元
    以上一千二百元以下罰鍰，道路交通管理處罰條例第五十六條第一項第九款亦有
    明文。
二、本件異議人即受處分人甲○○所有之車牌號碼ＡＥ－○五九八號自小客車於九十
    二年一月二十九日十三時三十五分許，在彰化縣北斗鎮○○路旁，違規不依車輛
    順行方向停放汽車，而駕駛人不在現場，嗣為彰化縣警察局北斗分局警員丁振光
    發現，而以拍照之方式採證，並以受處分人所有該部車號汽車有違反前揭道路交
    通管理處罰條例第五十六條第一項第九款規定之行為掣單舉發，嗣將舉發通知單
    送達於受處分人後，受處分人雖於舉發通知單上所載之應到案日期前向原處分機
    關提出申訴，惟經原處分機關請舉發單位即彰化縣警察局北斗分局調查結果，仍
    認受處分人所有之該部汽車有於前揭路段不依車輛順行方向停車之行為，原處分
    機關乃依道路交通管理處罰條例第五十六條第一項第九款、違反道路交通管理事
    件統一裁罰基準及處理細則第四十四條第一項暨違反道路交通管理事件統一裁罰
    基準表之規定於九十二年四月十八日就受處分人所有前開車號汽車前開違規停車
    之行為裁處該部車號汽車之所有人即異議人罰鍰六百元。
三、經查，受處分人所有之前揭車號自小客車確有於右揭時、地，未依車輛順行方向
    緊靠道路右側停車之事實，除據其陳明無訛外，復有現場採證照片一幀附卷可資
    佐證，本件受處分人既未能提出證據以資證明其確無違規行為，僅空言辯稱係員
    警係選擇性辦案，該處未畫停車格，且前後車所留停車空間太小，駕駛離座引擎
    熄火是為預防歹徒將車開走，及該處原停放之車子亦以插入式停放云云，核無可
    採，本件事證已明，受處分人所有前揭車號自小客車違規停放之行為堪以認定，
    從而原處分機關依前揭道路交通管理處罰條例第五十六條第一項第九款、違反道
    路交通管理事件統一裁罰基準及處理細則第四十四條第一項暨違反道路交通管理
    事件統一裁罰基準表之規定，就受處分人所有前揭車號自小客車之違規停放行為
    裁處受處分人罰鍰六百元，核無違誤，本件受處分人之異議為無理由，自應將其
    異議駁回。
據上論斷，應依道路交通案件處理辦法第十九條，裁定如主文。
中      華      民      國      九十二    年      五    月    二十七    日
      臺灣臺北地方法院交通法庭
                                          法    官  吳  孟  良
右正本證明與原本無異。
如不服本裁定，應於裁定送達後五日內向本院提出抗告狀。
                                          書 記 官  田  華  仁
中      華      民      國      九十二    年      五    月    二十七    日


司法院資訊處製作；財團法人民間司法改革基金會備份。
